臺灣高等法院臺南分院刑事判決
110年度侵上訴字第195號
上  訴  人  臺灣雲林地方檢察署檢察官李承桓
上  訴  人  
即  被  告  李存一
選任辯護人  周振宇律師
上列上訴人因被告違反兒童及少年性剝削防制條例等案件，不服
臺灣雲林地方法院109年度訴字第287號中華民國109年12月30日
第一審判決（起訴案號：臺灣雲林地方檢察署109年度偵字第122
4號），提起上訴，本院判決如下：
    主  文
①原判決撤銷。
②甲○○公務員犯與未滿十六歲之人為有對價之性交行為，處    
有期徒刑拾月。
③甲○○犯行使偽造私文書罪，處有期徒刑參月，如易科罰金，以
  新臺幣壹仟元折算壹日。偽造之王○榮署名壹枚，沒收之。
④甲○○緩刑參年；緩刑期內付保護管束；甲○○並應履行與甲女之
  父於民國110年7月21日在本院成立和解筆錄的賠償義務。
    事  實
一、甲○○自民國（下同）105 年3 月3 日起，任職於雲林縣政府
    ，並擔任雲林縣政府社會處社會工作師（下稱公職社工師）
    ，負責辦理兒童及少年保護及性剝削個案24小時輪值及個案
    直接服務工作等業務，屬依法令服務於地方自治團體所屬機
    關而具有法定職務權限之公務員，竟基於與未滿16歲之少女
    為有對價性交行為之接續犯意，為下列㈠、㈡行為：
　㈠甲○○明知甲女（偵查中代號BL000-Z000000000，93年9 月生
    ）於108 年10月間，年僅15歲餘，為14歲以上未滿16歲之少
    女，被安置在址設雲林縣○○鎮○○路000 號之衛生福利部○○教
    養院（下稱○○教養院），為受甲○○保護之個案，甲○○於108 
    年10月29日上午9 時許，駕駛車牌號碼000-0000號自用小客
    車前往○○教養院，搭載並陪同甲女前往雲林縣警察局婦幼隊
    接受其他案件詢問，等到甲女結束警方詢問後，甲○○未將甲
    女載返○○教養院，反而將車輛駛至雲林縣○○市○○路某處河堤
    旁，於同日（10月29日）上午11時32分後至中午12時許間之
    某時，在車內以新臺幣（下同）8 千元之代價，邀約甲女從
    事有對價之性交行為，經甲女同意，甲○○即以其陰莖進入甲
    女陰道之方式，與甲女完成性交易1 次。
　㈡嗣甲○○帶甲女前往他處用餐，並於同日（10月29日）中午用
    餐後某時許，駕車搭載甲女返回○○教養院途中，在雲林縣斗
    南鎮立游泳池附近某處，在上開車輛內，接續上開與未滿16
    歲之少女為有對價性交行為之犯意，在上開車輛內，以陰莖
    進入甲女口腔之方式完成性交易1 次。
　㈢嗣後甲女向甲○○索取1 萬3 千元之性交易對價（即第1次性交
    易對價8千元、第2次性交易對價5千元），甲○○則於108 年1
    1月19日，在○○教養院○○亭交付5千元給甲女，再於108 年12
    月3 日將4千元交給甲女教養院的朋友乙女，由乙女再轉交
    給甲女。
二、甲○○於108 年12月13日下午5 時許，在○○教養院大門口，為
    與非其保護個案之乙女外出，未經乙女之叔叔王○榮之同意
    或授權，基於行使偽造私文書之犯意，假冒自己為王○榮，
    並在○○教養院學員請假單之「帶領人姓名」欄偽簽「王○榮
    」之署名1 枚，作為係王○榮帶領乙女外出之證明，並持以
    向不知情之○○教養院職員行使，足生損害於王○榮、○○教養
    院對學員請假事件管理之正確性。
　　理  由
一、上開犯罪事實，業據被告偵查、原審及本院審理中坦承不諱
    （他卷第101 至111 頁、第113 頁，原審卷第195頁 、第24
    9 頁、第266 至270頁，本院卷第140頁、第287頁、第299條
    、第300頁），核與告訴人甲女（他卷第5 至7頁 、第9 頁
    、第10頁、第23至31頁、第51頁、第52頁、第55頁）、告訴
    人王○榮（他卷第143頁 、第144 頁）、雲林縣政府社會處
    社工師00000-00000000000 （他卷第63頁至第65頁）、社工
    師00000-00000000000 （他卷第69頁至第71頁）、乙女（他
    卷第7 至10頁、第37至47頁、第52至57頁）、甲女的朋友00
    000-00000000000 證述的內容相符（警卷第8 至10頁），並
    有車輛詳細資料報表（警卷第46頁）、原審法院核發的109 
    年聲搜字第19號搜索票（警卷第103 頁）、雲林縣警察局婦
    幼警察隊搜索扣押筆錄及目錄表（警卷第105 至10 8頁、第
    115 至117頁 、第119 頁）、刑案現場及告訴人甲女手繪現
    場圖照片（警卷第122 至127 頁）、天主教若瑟醫療財團法
    人若瑟醫院受理疑似性侵害案案件驗傷採證光碟（光碟存放
    於警卷牛皮紙袋中）、兒少性剝削案件被害人真實姓名與代
    號對照表（保密警卷第3頁 、第11頁、第15頁、第19頁、第
    23頁）、○○教養院危機事件通報單（保密警卷第31至32頁）
    、雲林縣性侵害案件減少被害人重複陳述作業或一站式服務
    訊前訪視紀錄表（保密警卷第33至35頁）、雲林縣警察局婦
    幼警察隊偵處性侵害案件經評估進入減述作業報告書（他卷
    第3 頁、保密警卷第39頁）、○○教養院為民服務電話紀錄（
    保密警卷第41頁）、天主教若瑟醫療財團法人若瑟醫院受理
    疑似性侵害事件驗傷診斷書（保密警卷第43頁至第47頁）、
    雲林縣警察局婦幼隊監視器畫面翻拍照片（保密警卷第51頁
    ）、郵局無摺存款收據（保密警卷第55頁）、郵局監視器畫
    面翻拍照片（保密警卷第57頁）、統一便利商店監視器畫面
    及發票翻拍照片（保密警卷第61頁）、發票正本及購物明細
    （保密警卷第65頁至第74頁）、家樂福○○店監視器畫面翻拍
    照片（保密警卷第77頁）、雲林縣警察局婦幼警察隊公務電
    話紀錄單（保密警卷第81頁）、乙女與被告對話錄音及譯文
    （保密警卷第115 至118 頁）、○○教養院請假單（保密警卷
    第119 頁）、甲女手寫案件發生時序單（保密偵卷第25頁）
    、指認犯罪嫌疑人紀錄表（他卷第49、50頁）、收取被告支
    付對價之金錢流向筆記（他卷第59頁）、○○教養院109 年2 
    月25日函檢附之學員放假實施要點及作業流程（他卷第147 
    至155 頁）、統一便利商店、郵局、雲林縣警察局婦幼隊、
    家樂福斗六店監視器錄影光碟（置於他卷光碟存放袋內）、
    雲林縣政府處理本件流程之說明（偵密卷第51頁）、雲林縣
    警察局婦幼警察隊員警職務偵查報告書（警卷第120 、121 
    頁）、甲女、乙女之訪談紀錄（保密偵卷第15至17頁）、○○
    教養院109 年5月1 日教輔字第1090000788號函（原審卷第4
    3頁）、懲戒法院109 年度清字第13397 號判決（原審卷第1
    83 至189 頁）、雲林縣政府109 年10月6 日函檢附被告相
    關人事銓審及法定職務範圍資料在卷可參（原審卷第231至2
    36 頁）。
二、甲女雖於原審審理時陳稱：第一次性交易是在車上，被告說
    8 千元後，就對我做性行為，我當時沒辦法反應同意或不同
    意，沒有辦法當下反應，第二次我是沒有想到第一次那個價
    錢，做完之後，我就是跟他說5 千元等語（原審卷第270 頁
    ），甲女並經由陪同其到庭的社工表示稱：本案對甲女來說
    ，她從來沒有同意這件事情，都是被告他給予指令，甲女只
    能配合，為什麼甲女事後要跟被告要這些交易的價錢，那是
    因為她的社會經驗告訴她，既然受傷了，就要得到一些賠償
    ，要得到一些利益，這是甲女在社會上生存的方式，所以甲
    女在第一次性交易時，她就沒有同意這件事等語（原審卷第
    274 、275 頁），而指稱其並未同意與被告為犯罪事實欄一
    所載之有對價關係之性交行為云云，然查：
  ㈠甲女於108 年12月16日偵查中具結證稱：被告於108 年10月2
    9日這次跟我發生性交易前，有問過我是否曾從事性交易及
    性交易的價錢，問說之前做交易一次多少，我說8 千元，後
    來我於108 年10月29日要去斗六婦幼隊開庭，被告在車上就
    先摸我，製作完筆錄後，被告就帶我去○○○路的堤防，在車
    上就直接說8 千元，一月拿給我，因為我之前做援交，所以
    我懂意思，然後我們就在汽車後座發生性行為...（後來）
    我們就去○○○附近的牛肉麵店吃東西，吃完麵之後，有發生
    第二次，地點是○○游泳池外的樹蔭，被告說他還想要，就把
    我推下去，這次是在汽車前座口交，沒有談價錢，後來我有
    請乙女向被告拿1 萬3 千元，含第一次的8 千及第二次口交
    的5 千元，之後他有給乙女4 千元等語（他卷第6 、7 頁）
    。另甲女於108 年12月24日警詢時證稱：被告就是108 年10
    月29日邀約我從事對價之性交行為之人，發生性行為那天，
    我就有跟乙女講了，被告後來於108 年11月19日有拿5 千元
    給我等語（他卷第25、31頁）。甲女於108 年12月30日偵查
    中具結證稱：被告除了拿4 千元給乙女外，也有拿5 千給我
    等語（他卷第51頁）。依據甲女於偵查中之說法，被告於10
    8 年10月29日向甲女探詢欲以金錢作為與其發生性交行為之
    對價時，甲女並未對被告表示任何拒絕之意，即與被告發生
    性交行為，事後也透過乙女向被告催討收取金錢，足認甲女
    亦將被告所允諾給予之金錢，充作其與被告發生性交行為之
    對價，尚難認定甲女對於被告以金錢作為與其從事性交行為
    之對價一節，有何不同意之處，甲女於原審指稱其並未同意
    與被告為有對價之性交行為云云，是否為真，即非無疑。
  ㈡其次，甲女與被告發生性交行為當日，就有告知乙女此事，
    甲女並有委託乙女出面向被告收取性交易之對價，被告則因
    此事而分別交付金錢給甲女、乙女等情，核與乙女於108 年
    12月16日偵查中具結證稱：甲女有拜託我向被告拿1 萬3 千
    元，後來我用臉書跟被告聯繫，說甲女要跟他拿1 萬3 千元
    ，被告之後有拿4 千元給我，我沒問被告這是什麼錢，因為
    這是他跟甲女性交易的錢，如果講了就是矯情等語（他卷第
    8 、9 頁）。乙女於108 年12月24日警詢時證稱：我認識被
    告，是甲女介紹的，因為甲女希望我幫她向被告拿性交易的
    錢，所以我有用甲女的臉書與被告聯繫，向他拿交易的1 萬
    3 千元，之後被告有拿4 千元給我，甲女跟我說被告另外有
    拿5 千元給她等語（他卷第39、43頁）。乙女於108 年12月
    30日偵查中具結證稱：我於108 年12月27日有跟被告碰面，
    這次碰面有跟被告聊到本案的事，我問被告要給甲女的1 萬
    3 千元什麼時候給，被告有點疑惑，我就說除了他給我的4 
    千元之外，還有剩下的，他說他有給甲女5 千元...這些對
    話我都有錄音可以提供等語相符（他卷第53頁），並有乙女
    提出其與被告於108 年12月27日之對話錄音譯文在卷可佐（
    保密警卷第115 至118 頁），可見甲女未曾告知乙女其不同
    意與被告從事性交易，而是告知乙女雙方有以金錢作為性交
    行為之對價，並委託乙女代其向被告索取金錢。
  ㈢另外，被告於原審審理時，提出甲女於本案發生後之108 年1
    0月30日、108 年11月26日交給被告之字條（原審卷第279 
    、281 頁），其中108 年10月30日之字條內容為「社工：我
    這個個案很難帶吧？！很皮好動意見又很多> <～10月29日你
    帶我去斗六時，一直和我說要換社工轉勵馨的，嘖，只相處
    2 次短短的時間，又要再去適應另一個社工== 這樣真的很
    煩，就不能一個社工到結案484 （是不是）…政府體制是在
    殺小？我無言內。對於案件我想說應該不會只是一次筆錄，
    有出入還是再問一次，簡述只是一個好看的行程SOP ，每次
    都寫每次都問，哪管有沒有簡述啊！而且「余」又是一個敢
    做不敢當的人= = ，反正就看移交給哪邊的警方偵查囉～欸
    ！你不要說到沒做到餒= = 我真的會K 爆你。祝幸福交到女
    朋友」。甲女於108 年11月26日之字條內容則為：「前幾天
    才見過面，現在又寫信給你，你應該會覺得很怪吧，但有些
    問題我想我可以用別的方向去回答你…（中間略）之後換社
    工了你也準備要調回去了，丫要加油喔！有空幫我洗FB的照
    片，感恩& 生日禮物啦> /////< PS 記得回信」，可見甲女
    於本案發生後，仍有陸續寫給被告字條，其用字遣詞尚屬親
    暱，而與被告互動良好達一段時間，甚至甲女在第一張字條
    中，已提到本案發生之時間即108 年10月29日，卻完全沒有
    指摘被告違反其意願與其發生性交行為。
　㈣因此，甲女於原審審理時指稱：被告未獲得其同意，即對甲
    女進行性行為云云，可信度不高。被告於犯罪事實欄一所載
    之時、地，係與甲女以金錢作為對價進行性交行為，較為可
    信。
三、綜上，被告上開犯罪事實一、二犯行，均事證明確，堪予  
    認定，應依法論科。
四、論罪：
　㈠刑法第10條第2 項規定：「稱公務員者，謂下列人員：一、
    依法令服務於國家、地方自治團體所屬機關而具有法定職務
    權限，以及其他依法令從事於公共事務，而具有法定職務權
    限者」，被告於本案發生時，係任職於雲林縣政府，並擔任
    公職社工師一職，負責辦理兒童及少年保護及性剝削個案24
    小時輪值及個案直接服務工作等業務，自屬依法令服務於地
    方自治團體所屬機關，而具有法定職務權限之身分公務員，
    且雲林縣政府也以109 年10月6 日府人考一字第1090558031
    號函表示稱：被告通過104 年度公務人員高等考試三級考試
    ，係雲林縣政府社會處社會工作師，符合刑法第10條第2 項
    規定之身分公務員等語（原審卷第231 頁），則被告為上開
    行為時具有刑法上之公務員身分，堪予認定。
  ㈡核被告就犯罪事實欄一㈠、㈡所為，係犯兒童及少年性剝削防
    制條例第41條、第31條第1 項：公務員犯與14歲以上未滿16
    歲之人為有對價之性交行為罪，應依刑法第227 條第3 項之
    對於14歲以上未滿16歲之女子為性交罪之刑處罰之。
　㈢被告於108年10月29日陪同甲女前往製作警詢筆錄結束後，駕
    車搭載甲女返回教養院的途中，在同日11時32分後至12時許
    間之某時與甲女為有對價之性交行為（犯罪事實一㈠），嗣
    後於同日中午用餐結束後某時許再與甲女為有對價之性交行
    為（犯罪事實一㈡），被告2次行為之時間相當接近，地點都
    是發生在被告帶甲女返回○○教養院之回程途中，具有緊密關
    聯性，被告於原審也供稱：我第二次的口交性交易，不是另
    行起意，當時是想說跟甲女就只有當天會發生性行為，所以
    一天之內想說繼續做完，只要再做一次這樣就夠了，因為之
    後也不會再跟她有任何接觸，就利用這一次帶甲女出去接受
    警詢的機會跟她發生性行為等語（原審卷第270頁），檢察
    官於原審也陳稱：如果法院認為被告在同一天的犯行是為了
    滿足同一次的性慾行為，解釋上應該有接續犯的空間（原審
    卷第270頁），可見被告是基於滿足同一性慾之接續犯意，
    而於密接之時、地侵害甲女之法益，依一般社會觀念，整體
    評價為接續犯之一罪，較為合理。起訴意旨主張被告就犯罪
    事實欄一㈠、㈡部分犯意有別，行為互殊，應評價為數罪而分
    論併罰，尚有誤會。
　㈣核被告就犯罪事實欄二所為，係犯刑法第216 條、第210 條
    之行使偽造私文書罪。
　　被告在○○教養院學員請假單之「帶領人姓名」欄處偽簽「王
    ○榮」署名之部分行為，為偽造表彰王○榮帶領乙女外出私文
    書之整體行為所吸收，偽造私文書的行為也被行使該私文書
    之高度行為所吸收，均不另論罪。
　　被告雖為公務員，然其為犯罪事實欄二犯行時，乙女並非受
    被告保護之個案，被告職務之範圍並不及於乙女之保護輔導
    業務，被告為犯罪事實欄二犯行時，並非公務員假借職務上
    權力、機會或方法所為，尚無刑法第134 條公務員加重其刑
    規定之適用，一併說明。
  ㈤被告就犯罪事實欄一、二所為，其犯意各別，行為互殊，應
    予分論併罰。
五、刑的加重事由：
　㈠被告就犯罪事實欄一所為，係犯兒童及少年性剝削防制條例
    第41條、第31條第1 項：公務員犯與14歲以上未滿16歲之人
    為有對價之性交行為罪，此部分應依兒童及少年性剝削防制
    條例第41條規定加重其刑。
　㈡被告就犯罪事實欄一所載犯行，雖係對14歲以上未滿16歲之
    少女故意犯罪，惟兒童及少年性剝削防制條例第31條第1項
    之罪，已屬以被害人年齡所設之處罰規定，依兒童及少年福
    利與權益保障法第112條第1項但書規定，無庸再依同條項前
    段規定加重其刑，附此敘明。
六、被告犯罪事實一部分，檢察官起訴主張被告犯罪的法條，及
    原審適用的法條均有誤會，說明如下：
　㈠起訴意旨主張：
　⒈被告就犯罪事實一㈠所為，係同時犯兒童及少年性剝削防制條
    例第31條第1項與未滿十六歲之人為有對價之性交罪，及第3
    2條第1 項前段之引誘使少年為有對價之性交行為罪。被告
    以一行為同時觸犯上開二罪名，為想像競合犯，應依刑法第
    55條前段規定，從一重論以兒童及少年性剝削防制條例第32
    條第1 項前段之引誘使少年為有對價之性交行為罪。
　⒉被告就犯罪事實一㈡所為，係犯刑法第227條第3項之對於14歲
    以上未滿16歲之女子為性交罪嫌。
　㈡原審判決則認為：
　　被告就犯罪事實一㈠、㈡部分，係公務員同時犯兒童及少年性
    剝削防制條例第31條第1項與未滿十六歲之人為有對價之性
    交罪，及第32條第1 項前段之引誘使少年為有對價之性交行
    為罪。被告以一行為同時觸犯上開二罪名，為想像競合犯，
    應從一重論以兒童及少年性剝削防制條例第32條第1 項前段
    之引誘使少年為有對價之性交行為罪。　
　㈢檢察官及原審判決認為被告構成兒童及少年性剝削防制條例
    第32條第1項前段之引誘使少年為有對價之性交行為罪，無
    非係認為：A女原無性交易的念頭，係因被告先行以8千元的
    代價引誘甲女從事性交易，使甲女心生性交易的念頭云云，
    然查：
　⒈刑法係立法者設想可能發生的犯罪情形，透過文字描述的方
    式，規範犯罪的構成要件，賦予相對應的刑罰效果，行為惡
    性輕者，處以較輕的刑罰，行為惡性較重者，則處以較重的
    刑罰，期能罪刑相當。
　　刑罰因為嚴重侵害人民的生命、身體、財產法益，所以憲法
    要求立法者就刑罰的相關規定，應該達到規範明確性，然而
    法律文字畢竟具有抽象性、概括性、包羅性，在部分情形仍
    會發生適用上的疑義，因此法律工作者適用法律，應綜合文
    義解釋、體系解釋、立法解釋（歷史解釋）、目的解釋、合
    憲性解釋等法學解釋方法，就立法者的真義妥適解釋，期能
    正確適用法律，勿枉勿縱，罪符其刑，而不能機械性地套用
    法律的表面文義。
　⒉兒童及少年性剝削防制條例第31條至第34條各條規定，均係
    立法者為了禁止「兒童及少年與他人為有對價之性交或猥褻
    行為」此國家政策，依序針對兒童（少年）性交易犯罪鏈中
    ，不同惡性的行為參與人，原則上由輕到重，逐條規範由輕
    到重的刑罰。第31條係處罰「與未滿十八歲之人為有對價之
    性交或猥褻行為者」，明顯是處罰性交易的實施者（即嫖客
    ）。第32條係處罰「引誘、容留、招募、媒介、協助（或以
    他法），使兒童或少年為有對價...」，明顯是處罰並未違
    背兒童或少年的意願，但仍從中促成兒童或少年與他人從事
    性交易者（即老鴇、應召站、保鑣、開車載送的馬夫）。第
    33條係處罰「以強暴、脅迫、恐嚇、監控、藥劑、催眠術或
    其他違反本人意願之方法，使兒童或少年為有對價...」，
    明顯是處罰以上開方法違背兒童或少年的意願，使兒童或少
    年與他人從事性交易者。第34條係處罰「買賣、質押或以他
    法，為他人人身之交付或收受者」，更係處罰意圖使兒童或
    少年為性交易，而將兒童及少年視為物品進行買賣、質押的
    高度惡性行為。因此，就文義解釋或體系解釋而言，兒童及
    少年性剝削防制條例第31條明顯是針對嫖客進行處罰，第32
    條則是針對從中促成兒童或少年與他人從事性交易者進行處
    罰。
　⒊行為人若提供金錢，與兒童（少年）發生有對價的性交或猥
    褻行為，妨害兒童（少年）身體及心理的健全發展，雖有不
    該，然其本質係屈服於自己的慾望，並未違反兒童（少年）
    的性自主意願，且僅止於自己與兒童（少年）該次的性交易
    行為，並未使兒童（少年）繼續與他人發生性交易行為，行
    為惡性較輕，因此第31條規定：「①與未滿十六歲之人為有
    對價之性交或猥褻行為者，依刑法之規定處罰之（本案係依
    刑法第227條第3項規定：處七年以下有期徒刑）。②十八歲
    以上之人與十六歲以上未滿十八歲之人為有對價之性交或猥
    褻行為者，處三年以下有期徒刑、拘役或新臺幣十萬元以下
    罰金」。就本案甲女年齡係14歲以上未滿16歲的情形，依照
    上開規定，立法者預設嫖客的刑度最輕可判處有期徒刑2月
    。
　　然而從中促成兒童（少年）與他人從事性交易者，例如老鴇
    、應召站、保鑣、開車載送小姐的馬夫，因為其等行為係促
    使兒童（少年）與他人從事性交易行為發展擴散，對於社會
    整體的危害較大，行為惡性較高，因此第32條第1項規定處
    「處一年以上七年以下有期徒刑，得併科新臺幣三百萬元以
    下罰金」，意圖營利犯第32條第1項之罪者，甚至處罰高達
    「處三年以上十年以下有期徒刑，併科新臺幣五百萬元以下
    罰金」，立法者預設其等刑度最輕為有期徒刑1年。
　　因此，兒童及少年性剝削防制條例第32條第1項的「引誘...
    使兒童或少年為有對價之性交或猥褻行為者」，該從事「引
    誘」的行為人，應係專指引誘兒童或少年與他人從事性交易
    者，而非指嫖客本身，方符合罪刑相當的合憲性解釋。
　⒋「與兒童（少年）性交易的實施者嫖客」與「從中促成兒童
    （少年）與他人從事性交易者」二者的惡性不同，此從我國
    刑法第十六章之一妨害風化章（即刑法第230條至第236條）
    ，僅處罰上開以「引誘、容留、媒介、強暴、脅迫、恐嚇、
    監控、藥劑、催眠術」等方法，使成年男女與他人為性交（
    猥褻）行為的「從中促成男女與他人從事性交易者」，而完
    全沒有處罰與成年男女進行性交易的「嫖客」，也可理解得
    出。　　　
　⒌另兒童及少年性剝削防制條例第31條第1項、第32條第1項，
    係分別由84年8月11日公布施行之兒童及少年性交易防制條
    例第22條第1項及第23條第1項修正而來（立法歷程參照）。
    觀諸84年8月11日公布施行兒童及少年性交易防制條例立法
    過程紀錄，可知舊法第22條第1項(現行兒童及少年性剝削防
    制條例第31條第1項)之立法目的，係為處罰嫖客而存在，而
    舊法第23條第1項(現行兒童及少年性剝削防制條例第32條第
    1項），係為處罰諸如老鴇、妓女戶、應召站等從事情色產
    業相關人員而存在，此由舊法提案說明中，明確記載舊法第
    22條第1項(現行兒童及少年性剝削防制條例第31條第1項）
    ：「本條是處罰嫖客之規定」，而舊法第23條第1項(現行兒
    童及少年性剝削防制條例第32條第1項）：「本條係為處罰
    引誘、容留(如老鴣）、媒介(如應召站、女中）、協助(如
    運送者、保鑣)及其他類似行為之規定」，有辯護人提出的
    立法院公報第84卷第46期院會紀錄在卷可參（本院卷第195
    頁以下），從歷史解釋上亦可佐證本院上開說法。
　⒍另依據兒童及少年性剝削防制條例第43條第2項規定：「犯第
    31條之罪自白或自首，因而查獲第32條至第38條、第39條第
    2項之犯罪者，減輕或免除其刑」，也可推知第31條第1項的
    犯罪行為人，與第32條第1項的犯罪行為人，二者並不一樣
    。
　㈣綜上，兒童及少年性剝削防制條例第32條第1項的「引誘...
    使兒童或少年為有對價之性交或猥褻行為者」，該從事「引
    誘」的行為人，應係專指引誘兒童或少年與他人從事性交易
    者，而非指嫖客本身。起訴意旨及原審判決認為被告犯罪事
    實一㈠的行為，除了構成兒童及少年性剝削防制條例第31條
    第1項以外，還同時構成同條例第32條第1項規定，適用法律
    應有誤會。
　㈤另犯罪事實一㈡中，不管是被告事前先向甲女開價5千元，或
    係甲女先行開價5千元，被告均係觸犯兒童及少年性剝削防
    制條例第31條第1項與未滿十六歲之人為有對價之性交行為
    ，檢察官起訴書犯罪事實欄認為被告同意甲女索取的性交易
    對價5千元（註：此至少可推論被告和甲女於行為時應有從
    事對價性行為的默示同意），於起訴書論罪法條欄卻認為被
    告係構成刑法第227條第3項對於14歲以上未滿16歲之女子為
    性交罪云云（起訴書第7頁第三段），求刑法條亦有誤會。
    然其社會事實同一，本院自得逕行變更法條審理之。　
七、撤銷原審判決的理由：
　㈠原審審理後，認為被告上開犯行事證明確，予以論罪科刑（
    就犯罪事實一部分，處有期徒刑3年2月。就犯罪事實二部分
    ，處有期徒刑4月，如易科罰金，以新臺幣1000元折算1日）
    ，固非無見，然查：
　⒈被告就犯罪事實一部分，係單純犯兒童及少年性剝削防制條
    例第31條第1項與未滿十六歲之人為有對價之性交罪，原審
    認為被告除了觸犯本罪，另外同時觸犯同條例第32條第1 項
    前段之引誘使少年為有對價之性交行為罪，並從重論處引誘
    使少年為有對價之性交行為罪，適用法律乃有違誤。
　⒉被告就犯罪事實一、二部分，於本院均與被害人達成和解，
    就犯罪事實一同意賠償甲女80萬元（先行給付30萬元，餘款
    分期給付），就犯罪事實二賠償王○榮1萬元，有本院和解筆
    錄2份在卷可參（本院卷第153頁、第311頁），原審未及審
    酌此對被告有利的量刑因子，所為的量刑考量乃有瑕疵。
　㈡被告提起上訴，主張原審判決有上開瑕疵，為有理由，原審
    判決即屬無可維持，應由本院予以撤銷改判。
　㈢至於檢察官針對被告犯罪事實一犯行也提起上訴，主張：被
    告於犯罪事實一㈠、㈡行為時間尚有間隔、地點不同，性交易
    代價的金額不同，應予以分論併罰云云，然本院前已說明被
    告此2行為應構成接續犯，檢察官此部分主張並無理由。另
    檢察官上訴主張：被告具有公務員身分，且係甲女的專責社
    工，卻以金錢誘惑甲女進行有對價的性交易，實屬可議，另
    被告犯後雖然坦承犯罪，但尚未與甲女和解，難認具有悔意
    ，原審量刑過輕云云。然被告身為甲女專責社工的公務員，
    於執行職務過程中與甲女發生有對價的性交易犯行，本院已
    經依照上開法律規定加重其刑。其次，被告於本院審理中已
    與甲女的法定代理人達成和解，檢察官所稱被告尚未與甲女
    和解，賠償甲女法定代理人相關損害乙事，已非事實。加上
    原審就犯罪事實一的部分，錯誤適用上開刑度較重的法律，
    因此檢察官上訴主張原審量刑過輕，請求本院加重被告刑度
    云云，並無理由。
　㈣爰審酌被告身為公職社工人員，知悉因兒少性剝削事件而被
    安置，為其保護個案之甲女為14歲以上未滿16歲之人，身心
    發展未臻健全，對性及金錢的觀念有所偏差，被告僅為滿足
    一己私慾，仍提供金錢與甲女發生與有對價關係之性交行為
    ，妨害甲女日後的身心健全發展，惡性非輕。另外，被告冒
    用被害人王○榮名義，偽造○○教養院學員請假單，並持以行
    使，致生損害於王○榮及○○教養院對學員請假事件管理之正
    確性，亦有不該。惟念本案係因被告為上開犯行後，心裡不
    安，而向其他同事主動披露此事，本案後來才輾轉進入司法
    程序（卷內相關筆錄參照），被告到案後，自警詢、偵查、
    原審、本院審理中均坦承犯罪，被告於原審當庭向甲女道歉
    （原審卷第275 頁），於本院審理中則與甲女法定代理人、
    王○榮達成和解，彌補被害人所受之損害，可信被告已有悔
    意，兼衡被告自陳之智識程度，生活情況，被告平常擔任社
    工尚稱盡責，並曾接受獎勵、表揚，有其提出的雲林縣政府
    獎狀、雲林縣政府獎勵令、雲林縣政府新聞稿、高雄市人民
    團體理事長當選證明書可參（原審卷第109頁），及被告本
    案發生案發後，已經遭懲戒法院撤職停止任用，有懲戒法院
    判決可參（原審卷第183頁）等一切情狀，分別量處如主文
    所示之刑，並就犯罪事實欄二所宣告之刑諭知易科罰金之折
    算標準。
八、被告因一時被性慾沖腦，而對甲女為上開犯行，另因便宜行
    事，偽造王○榮名義的上開私文書持以行使，雖有不該，但
    被告並沒有任何犯罪前科，有被告前案紀錄在卷可參，本案
    係被告犯後心裡不安，主動向同事披露此事，本案才輾轉為
    警查獲，被告犯後從警詢、偵查、原審及本院審理均坦承犯
    罪，與被害人達成和解，已有悔意，且被告在行政責任上業
    經撤職停止任用，在刑事責任上則遭本院判處罪刑，在民事
    責任也要賠償被害人一定數額的金錢，可謂已經得到相當懲
    罰。被告的家庭功能正常，被告日後應能顧及家人感受更謹
    慎行為，改過自新，且被告目前已經離開公職，日後衡情也
    無法再從事相關工作，經此偵、審程序，應知所警惕而無再
    犯之虞，本院認為上開二罪宣告刑，均以暫不執行為宜，爰
    依刑法第74條第1項第1款諭知被告緩刑如主文所示。另為了
    警惕被告記取教訓，且確保被害人甲女的剩餘債權，並依刑
    法第74條第2項第3款定被告於緩刑期內應履行的義務。再依
    兒童及少年福利及權益保障法第112之1條第1項、刑法第93
    條第1項第1款規定，諭知被告應於緩刑期內付保護管束。
九、沒收部分
　　「偽造之印章、印文或署押，不問屬於犯人與否，沒收之」
    ，刑法第219 條定有明文。被告偽造「王○榮」名義之署名1
     枚，不問屬於犯人與否，應依刑法第219 條之規定，宣告
    沒收之。至於○○教養院學員請假單，雖係供被告犯本案犯罪
    事實欄二所用之物，然業經被告交付給○○教養院而行使，已
    非屬被告所有，即無從併予宣告沒收，附此敘明。
據上論結，應依刑事訴訟法第369條第1項前段、第364條、第299
條第1項前段，判決如主文。
本案經檢察官陳淑香提起公訴，檢察官林志峯到庭執行職務。
中　　華　　民　　國　　110 　年　　8 　　月　　18　　日
                  刑事第五庭    審判長法　官  黃國永
                                      法　官  翁世容
                                      法　官  蔡川富
以上正本證明與原本無異。
如不服本判決應於收受送達後20日內向本院提出上訴書狀，其未
敘述上訴理由者，並得於提起上訴後20日內向本院補提理由書（
均須按他造當事人之人數附繕本）「切勿逕送上級法院」。
　　　　　　　　　　　　　　　　　　　書記官  黃心怡
中　　華　　民　　國　　110 　年　　8 　　月　　18　　日

附錄本案論罪科刑法條全文
兒童及少年性剝削防制條例第31條
與未滿十六歲之人為有對價之性交或猥褻行為者，依刑法之規定
處罰之。
十八歲以上之人與十六歲以上未滿十八歲之人為有對價之性交或
猥褻行為者，處3年以下有期徒刑、拘役或新臺幣10萬元以下罰
金。
中華民國人民在中華民國領域外犯前二項之罪者，不問犯罪地之
法律有無處罰規定，均依本條例處罰。

中華民國刑法第227 條
對於未滿十四歲之男女為性交者，處3年以上10年以下有期徒刑
。
對於未滿十四歲之男女為猥褻之行為者，處6月以上5年以下有期
徒刑。
對於十四歲以上未滿十六歲之男女為性交者，處7年以下有期徒
刑。
對於十四歲以上未滿十六歲之男女為猥褻之行為者，處3年以下
有期徒刑。
第1項、第3項之未遂犯罰之。

兒童及少年性剝削防制條例第41條
公務員或經選舉產生之公職人員犯本條例之罪，或包庇他人犯本
條例之罪者，依各該條項之規定，加重其刑至二分之一。

中華民國刑法第210 條
偽造、變造私文書，足以生損害於公眾或他人者，處五年以下有
期徒刑。

中華民國刑法第216 條
行使第二百一十條至第二百一十五條之文書者，依偽造、變造文
書或登載不實事項或使登載不實事項之規定處斷。